【裁判字號】    98,台抗,877
【裁判日期】    981105
【裁判案由】    假處分
【裁判全文】
最高法院民事裁定              九十八年度台抗字第八七七號
再 抗告 人  中華開發金融控股股份有限公司
法定代理人  乙○○
訴訟代理人  陳世杰律師
            余珊蓉律師
            陳錦旋律師
            陳鴻基律師
上列再抗告人因與相對人金鼎綜合證券股份有限公司等間聲請假
處分事件，對於中華民國九十八年七月三十一日台灣高等法院裁
定（九十八年度抗字第一○七七號），提起再抗告，本院裁定如
下：
    主  文
再抗告駁回。
再抗告訴訟費用由再抗告人負擔。
    理  由
本件再抗告人向台灣台北地方法院（下稱台北地院）聲請假處分
，其聲請意旨略以：相對人金鼎綜合證券股份有限公司（下稱金
鼎證券公司）公開聲明伊不得於民國九十八年六月三十日召開之
股東常會（下稱系爭股東常會）上行使股東權，並濫用委託書徵
求制度進一步妨害伊股東權之行使。為避免伊於系爭股東常會上
股東權之行使遭受重大侵害之急迫危險，爰依民事訴訟法第五百
三十二條第一項、第五百三十八條第一項規定，請求定暫時狀態
之假處分，並願供擔保金以補釋明之不足，因聲請：金鼎證券公
司就系爭股東常會，不得指示或容任系爭股東常會之主席、公司
股務、監票人員拒發、短發選票與表決票予再抗告人、拒絕分割
選票之請求、剔除再抗告人所持有金鼎證券公司已發行股份四二
．九％之表決權（含選舉權）數；並應依再抗告人之聲請指派金
鼎證券公司之代表人楊曉邦擔任監票員等語（原審維持第一審所
為駁回再抗告人對訴外人甲○○之聲請部分，未經再抗告人聲明
不服，已告確定）。原法院以：再抗告人另提起之本案訴訟（台
北地院九十八年度訴字第八八八號），亦係主張上開事實，核其
爭執之法律關係，乃其於系爭股東常會之股東表決權行使有無受
侵害之虞，該法律關係不具繼續性，自不得為定暫時狀態之處分
。再抗告人聲請定暫時狀態之處分，不應准許。因而將台北地院
所為准再抗告人聲請假處分之裁定廢棄，駁回再抗告人此部分之
聲請，經核於法洵無違誤。按民事訴訟法第五百三十八條所謂爭
執之法律關係，有定暫時狀態之必要，係指因防止發生重大之損
害或避免急迫之危險或有其他相類情事，有定暫時狀態之必要而
言。此必要之情事應由聲請假處分之人提出相當證據以釋明之，
苟不能釋明此種情事存在，即無就爭執之法律關係定暫時狀態之
必要。查系爭股東常會業於九十八年六月三十日召開完畢，參再
抗告人聲請意旨，僅係為避免相對人妨害其於系爭股東常會之股
東權行使，則再為本件假處分聲請已無實益，自欠缺權利保護必
要之要件。又本件究有何種情事有定暫時狀態之必要，再抗告人
雖提出相關媒體報導及廣告影本為證，亦難認已就假處分之原因
盡釋明之責，其所為聲請自難准許。原法院廢棄台北地院所為裁
定，駁回再抗告人之聲請，理由雖有不同，結論並無二致，仍應
予維持。再抗告意旨，指摘原裁定不當，聲明廢棄，為無理由。
據上論結，本件再抗告為無理由。依民事訴訟法第四百九十五條
之一第二項、第四百八十一條、第四百四十九條第二項、第九十
五條、第七十八條，裁定如主文。
中    華    民    國  九十八  年   十一   月    五    日
                      最高法院民事第四庭
                          審判長法官  許  澍  林
                                法官  黃  秀  得
                                法官  許  正  順
                                法官  魏  大  喨
                                法官  林  大  洋
      本件正本證明與原本無異
                                      書  記  官
中    華    民    國  九十八  年   十一   月  十八  日
                                                      Ｅ


司法院資訊處製作；財團法人民間司法改革基金會備份。
